【裁判字號】    95,聲,183
【裁判日期】    950526
【裁判案由】    返還擔保金
【裁判全文】
臺灣臺東地方法院民事裁定               95年度聲字第183號
聲  請  人  第一商業銀行股份有限公司台東分行
法定代理人  甲○○
代  理  人  乙○○
相  對  人  丙○○
            丁○○
上列當事人間聲請返還擔保金事件，本院裁定如下：
    主  文
本院九十年度存字第三十號提存事件聲請人所提存之擔保金新臺
幣參拾參萬肆仟元，准予返還。
聲請費用由相對人負擔。
    理  由
一、按訴訟終結後，供擔保人證明已定20日以上之期間，催告受
    擔保利益人行使權利而不行使，或法院依供擔保人之聲請通
    知受擔保利益人於一定期間內行使權利並向法院為行使權利
    之證明而未證明者，法院應依供擔保人之聲請，以裁定命返
    還其提存物，民事訴訟法第104條第1項第3款定有明文。
二、本件聲請意旨略以：聲請人與相對人間請求清償借款事件，
    前遵本院90年度裁全字第11號假扣押裁定，提供新臺幣 (
    下同）334,000元為擔保金，並以本院90年度存字第30號提
    存事件提存後，聲請本院以90年度執全字第18號假扣押執行
    相對人所有財產在案。另關係人江麗純部分已於假扣押實施
    前撤回。嗣聲請人於93年8月24日具狀聲請撤回本院90年度
    執全字第18號假扣押強制執行事件，本案訴訟即本院90年度
    訴字第56號清償借款事件亦經臺灣高等法院花蓮分院以93
    年度上易字第31號判決確定。聲請人於95年2月15日以臺東
    大同路郵局第819、820號存證信函通知相對人於20日內行使
    權利而未行使，爰依法聲請返還提存物等語。
三、經查: 聲請人主張之前開事實，業據聲請人提出本院90年度
    裁全字第11號假扣押裁定正本、90年度存字第30號提存書影
    本、國庫存款收款書影本、90年度訴字第56號民事判決書影
    本、93年度上易字第31號民事判決書影本及臺東大同路郵局
    第819、820號存證信函和該郵局掛號郵件收件回執聯等件為
    證，並經本院依職權調取本院90年度裁全字第11號、90年度
    執全字第18號、90年度存字第30號全案卷宗查閱無訛，相對
    人收受通知後20日以上迄未行使權利，亦有本院民事紀錄科
    查詢表附卷可稽，是聲請人聲請返還擔保金，經核無不合，
    應予准許。至關係人江麗純部分，聲請人已於假扣押實施前
    撤回執行之聲請，有本院民事執行處93年9月2日東院隆九十
    執全實一八字第0930041997號證明書在卷可證 (見本院90年
    度執字第18號卷)，依司法院92年8月11日 (92)院臺廳民三
    字第20611號函釋意旨，應逕向提存所聲請返還，無庸再經
    本院裁定，附此敘明。
四、依民事訴訟法第95條，第78條、第85條第1項前段，裁定如
    主文。
中    華    民    國    95    年    5     月    26    日
                          民事庭法  官  曾宗欽
以上正本係照原本作成。
如對本裁定抗告須於裁定送達後10日內向本院提出抗告狀，並應
繳納抗告裁判費新臺幣1,000元。
中    華    民    國    95    年    5     月    26    日
                                書記官  蕭家玲


司法院資訊處製作；財團法人民間司法改革基金會備份。
